臺灣板橋地方法院刑事判決　　　　　　　95年度訴字第3927號
公　訴　人　臺灣板橋地方法院檢察署檢察官
被　　　告　乙○○
　　　　　　　　　　（另案於臺灣臺北戒治所強制戒治中）
上列被告因違反毒品危害防制條例案件，經檢察官提起公訴（95
年度偵緝字第2795號），本院合議庭以裁定進行簡式審判程序，
判決如下：
    主  文
乙○○持有第一級毒品，處有期徒刑參月；扣案海洛因壹包（毛
重零點肆公克）沒收銷燬之。又轉讓第二級毒品，處有期徒刑柒
月；扣案甲基安非他命壹包（驗餘淨重零點肆肆公克）沒收銷燬
之。應執行有期徒刑捌月；扣案海洛因壹包（毛重零點肆公克）
、甲基安非他命壹包（驗餘淨重零點肆肆公克）沒收銷燬之。
    事  實
一、乙○○染有施用第二級毒品甲基安非他命惡習，其明知海洛
    因及甲基安非他命分別為毒品危害防制條例第2 條第2 項第
    1 款、第2 款所規定之第一級毒品及第二級毒品，不得持有
    、轉讓，竟基於持有第一級毒品海洛因之犯意，於民國95年
    8 月12日凌晨某時許，在其位於臺北縣新莊市○○路490 巷
    4 號3 樓住處，收受某真實姓名年籍不詳、綽號「阿肥」之
    成年男子因無償贈與所交付之第一級毒品海洛因1 包（毛重
    0.4 公克），並將之藏放於上址住處房間內而持有之；復基
    於轉讓第二級毒品甲基安非他命之犯意，於同日凌晨2 時30
    分許，亦在上址住處，無償轉讓其所有之第二級毒品甲基安
    非他命1 包（驗餘淨重0.44公克）予到訪之成年友人甲○○
    （所涉施用毒品犯行，另案由檢察官偵查中）；嗣於95年8
    月12日凌晨3 時許，甲○○持上開甲基安非他命1 包正欲離
    去之際，為警持搜索票當場將渠等查獲，並於乙○○上址住
    處房間內扣得前揭海洛因1 包（毛重0.4 公克）、於甲○○
    身上扣得上開甲基安非他命1 包（驗餘淨重0.44公克）等物
    ，另於乙○○住處房間內扣得其施用第二級毒品所用之甲基
    安非他命2 包（合計淨重0.22公克）、自製安非他命吸食器
    1 組、玻璃球2 只、殘渣袋3 只、毒品剷管2 支等物。
二、案經臺北縣政府警察局土城分局報請臺灣板橋地方法院檢察
    署檢察官偵查起訴。
    理  由
一、上揭事實，業據被告乙○○於警詢及本院審理時坦白承認，
    核與證人甲○○於偵查中所證述之情節相符，並有本院搜索
    票1 紙、搜索扣押筆錄暨扣押物品目錄表1 份、查獲現場照
    片6 幀等在卷可稽；又扣案於被告上址住處房間內所查獲之
    白色粉末1 包（毛重0.4 公克），經送請法務部調查局以化
    學呈色法、氣相層析質譜儀分析法鑑定之結果，確含第一級
    毒品海洛因成分，有該局95年8 月29日調科壹字第09523006
    690 號鑑定書1 紙在卷可按；而扣案於證人甲○○身上所查
    獲之結晶1 包（驗餘淨重0.44公克），經送請法務部調查局
    以化學呈色分析法、氣相層析質譜儀分析法鑑定之結果，確
    含第二級毒品甲基安非他命成分，亦有該局96年3 月22日調
    科壹字第09600121030 號鑑定書1 紙在卷可憑，足認被告上
    開自白，核與事實相符；本件事證明確，被告犯行堪以認定
    。
二、按海洛因及甲基安非他命分別為毒品危害防制條例第2 條第
    2 項第1 款、第2 款所規定之第一級毒品及第二級毒品。核
    被告持有海洛因之行為，係犯毒品危害防制條例第11條第1
    項之持有第一級毒品罪，其轉讓甲基安非他命之行為，係犯
    毒品危害防制條例第8 條第2 項之轉讓第二級毒品罪；被告
    轉讓前持有第二級毒品甲基安非他命之低度行為，應為其轉
    讓之高度行為所吸收，不另論罪。被告所犯上開二罪，犯意
    各別，罪名互異，應予分論併罰。爰審酌被告因受贈而持有
    第一級毒品，尚查無其他犯罪動機，而其轉讓第二級毒品予
    他人，亦係基於朋友之情誼而無償贈與之，惡性尚非重大，
    惟轉讓毒品予他人，足以助長吸毒歪風，並戕害他人身心，
    及被告犯後已坦承犯行，態度尚稱良好等一切情狀，量處如
    主文所示之刑，並定其應執行之刑。扣案海洛因1 包（毛重
    0.4 公克）、甲基安非他命1 包（驗餘淨重0.44公克），分
    別係被告本件持有第一級毒品、轉讓第二級毒品犯行所查獲
    之第一級毒品及第二級毒品，應依毒品危害防制條例第18條
    第1 項前段規定沒收銷燬之。至扣案於被告上址住處房間內
    另行查獲之甲基安非他命2 包（合計淨重0.22公克）、自製
    安非他命吸食器1 組、玻璃球2 只、殘渣袋3 只、毒品剷管
    2 支等物，均係被告自行施用第二級毒品所用之物，與被告
    本件持有第一級毒品及轉讓第二級毒品犯行無關，此據被告
    供述明確，爰均不於本案併予宣告沒收銷燬或沒收，此附予
    敘明。
據上論斷，應依刑事訴訟法第273 條之1 第1 項、第299 條第1
項前段，毒品危害防制條例第8 條第2 項、第11條第1 項、第18
條第1 項前段，刑法第11條前段、第51條第5 款，判決如主文。
本案經檢察官張慶林到庭執行職務
中　　華　　民　　國　　96　　年　　4 　　月　　17　　日
                  刑事第四庭  法　官  劉景宜
以上正本證明與原本無異
如不服本判決應於送達後10日內向本院提出上訴狀
                              書記官　謝秀青
中　　華　　民　　國　　96　　年　　4 　　月　　17　　日
附錄本案論罪科刑法條全文：
毒品危害防制條例第8條第2項、第11條第1項
毒品危害防制條例第8條第2項
轉讓第二級毒品者，處6月以上5年以下有期徒刑，得併科新臺幣
70萬元以下罰金。
毒品危害防制條例第11條第1項
持有第一級毒品者，處 3 年以下有期徒刑、拘役或新臺幣 5 萬
元以下罰金。
